

Lucas Suire Doctorant en Physique

153T Rue Peydavant Talence (33400) lucas.suire@u-bordeaux.fr 0640079212

À propos de moi

J'ai 24 ans et je suis actuellement en doctorat de physique à l'université de Bordeaux. J'étudie l'effet du champ électrique sur l'instabilité de Rayleigh-Plateau. Mon travail combine l'imagerie à grande vitesse et la modélisation des effets physiques en optofluidique.

Diplômes et Formations

Master Physique fondamentale et applications - EUR LIGHT

Université de Bordeaux Bordeaux, France

De 2021 à 2023

Mention très bien

Licence de Physique Université de Poitiers, SFA Poitiers, France

De 2018 à 2021 Mention très bien

Baccalauréat scientifique Lycée André Theuriet Civray, France

De 2015 à 2018 Mention très bien

Expériences professionnelles

Colloque - Recent Trends in Microfluidics Pessac, 33600 Juin 2024

Doctorant LP2N, Université de Bordeaux Talence, 33400

Depuis septembre 2023

Stage en laboratoire LP2N Talence, 33400

De mars 2023 à juin 2023

Stage en laboratoire LOMA Talence, France

De janvier 2022 à juillet 2022

Stage en laboratoire Institut Pprime Poitiers

De mai 2021 à juin 2021

Langues

Français

Anglais

Atouts/Compétences

Adaptation et Autonomie

Esprit de synthèse

Esprit d'équipe

Analyse de données

Programmation et compétences informatiques

Python, LaTeX

Méthodes et techniques expérimentales Systèmes micro-fluidiques, imagerie ultra-rapide, lasers

Solides compétences Physique statistique, en physique

optique, biophysique, etc

Informatique

LaTeX

Libre Office/ Open Office/ Word

Python

Centres d'intérêt

Sciences

Physique et Mathématiques

Histoire